臺灣士林地方法院民事裁定　　　　　　　98年度小上字第87號
上　訴　人　王怡馨
被上訴人　　全真概念健康事業股份有限公司
法定代理人　黃友誠
上列當事人間給付會員月費事件，上訴人對於中華民國98年10月
19日本院士林簡易庭第一審判決（98年度士小字第1744 號），
提起上訴，本院裁定如下：
    主  文
上訴駁回。
第二審訴訟費用新臺幣壹仟伍佰元由上訴人負擔。
    理  由
一、按關於請求給付金錢或其他代替物或有價證券之訴訟，其標
    的金額或價額在新臺幣（下同）壹拾萬元以下者，適用小額
    程序；次按對於小額訴訟之第一審裁判之上訴，非以其違背
    法令為理由不得為之，民事訴訟法第436條之8第1項、第436
    條之24第2 項分別定有明文。又按上訴狀內應記載上訴理由
    ，表明下列各款事項：一、原判決所違背之法令及其具體內
    容。二、依訴訟資料可認為原判決有違背法令之具體事實，
    觀諸民事訴訟法第436 條之25規定甚明。亦即其上訴狀應就
    第一審判決如何違背法令為具體之指摘，並揭示該法規之條
    項或其內容，若係成文法以外之法則，應揭示該法則之旨趣
    ，倘為司法院解釋或最高法院之判例，則應揭示該判解之字
    號或其內容，或揭示如何當然違背法令之事實，上訴狀如未
    依此項方法表明者，即難認為已對第一審判決之違背法令有
    具體之指摘（最高法院71年度臺上字第314號判例參照）。
    再按上訴狀內未表明上訴理由者，上訴人應於提起上訴後20
    日內，提出理由書於原審法院，未提出者，毋庸命其補正，
    由原審法院以裁定駁回之，民事訴訟法第436 條之32第2 項
    準用同法471條第1項之規定至明。
二、本件訴訟標的為壹拾萬元以下，原審乃依小額訴訟程序審理
    ，而上訴人對於該小額訴訟第一審判決不服，提出上訴。核
    其上訴狀所載內容，係主張：伊所簽訂入會協議書之契約（
    下稱系爭契約），為定型化契約，當時業務員拒絕提供免費
    鑑賞期及審視契約之7 天期限，且系爭契約載明非因死亡、
    殘障無法終止契約，明顯對消費者不公平；且被上訴人民國
    於95年7 月間與伊電話聯繫時，伊已表示不再繼續使用消費
    ，被上訴人未告知解除系爭契約必須之規定，顯然違反誠信
    原則；又業務員並未告知系爭契約期限為2 年，使伊在不知
    情下簽訂系爭契約，加重伊方面之責任，應屬無效。另被上
    訴人之負責人具律師身分，竟違法使不知情之消費者簽訂系
    爭契約，乃知法犯法，有詐欺意圖。再者，自95年5 月至97
    年3 月止，被上訴人未曾有任何催收通知，亦未提供伊任何
    消費證明，告知伊應踐行之程序及義務，至97年始函知伊違
    約，超乎一般合理程序，應考量其有無其他意圖。相對人顯
    為經營者玩弄不知情之消費者，以2 年到期後一次催討之方
    式收其經營成效等語。無非僅就系爭契約內容是否對上訴人
    顯失公平？被上訴人是否違反誠信原則？有無詐欺或其他不
    正當之意圖等等事實之爭點，為其個人意見之主張及論述。
    並未具體指出原判決究竟違背何等法規之內容及事實，揆諸
    前揭說明，其上訴即難認為合法，爰依法裁定駁回其上訴。
三、並依職權確定第二審訴訟費用額1,500 元，應由上訴人負擔
    。
據上論結，依民事訴訟法第436條之32第2項、第444條第1項、第
436條之19、第95條、第78條，裁定如主文。
中    華    民    國   100    年    1     月    31    日
                  民事第三庭  審判長法  官  王本源
                                    法  官  孫萍萍
                                    法  官  施月燿
以上正本證明與原本無異。
本件裁定不得抗告。
中    華    民    國   100    年    2     月    1     日
                                    書記官  吳昀蔚